【裁判字號】    97,交簡上,148
【裁判日期】    970828
【裁判案由】    公共危險
【裁判全文】
臺灣板橋地方法院刑事判決           97年度交簡上字第148號
上  訴  人  甲○○
即  被  告
上列被告因公共危險案件，不服本院於民國97年5 月9 日所為之
97年度交簡字第1826號第一審簡易判決（原聲請簡易判決處刑案
號：97年度速偵字第1292號）提起上訴，本院管轄之第二審合議
庭判決如下：
    主  文
上訴駁回。
    事實及理由
一、本案經本院審理結果，認第一審以被告甲○○係犯刑法第18
    5 之3 之服用酒類不能安全駕駛罪，並量處有期徒刑5 月，
    如易科罰金以新台幣1,000 元折算1 日，經核原審認事用法
    及量刑均無不當，應予維持，並引用第一審判決書所載事實
    、證據及理由。
二、本件上訴意旨略以：上訴人即被告甲○○有酗酒的習慣，酒
    測值即使到0.7 、0.8 都還可以集中注意力，且沒有錢繳納
    罰金，請從輕量刑，爰提起上訴云云。經查：被告於97年4
    月14日下午4 時18分許騎乘車號QBW-223 號輕型機車，在台
    北縣新莊市○○路、新泰路口經警攔檢，測得呼氣酒精濃度
    0.72MG/L乙節，有酒精測定紀錄表1 件在卷可查（見偵查卷
    第9 頁）。而被告嗣經警進行平衡檢測，就「雙腳併攏，兩
    手貼緊大腿，將腳向前抬高離第15公分，並停止不動30秒」
    、「閉雙眼，30秒內朗讀阿拉伯數字，由1001至1030」等二
    項檢測，均不合格，經判定不能安全駕駛乙節，亦有酒後生
    理協調平衡檢測紀錄表1 件附卷可佐（見上開卷第10頁）。
    且被告有異常駕駛行為、對員警指揮及交通號誌無反應或遲
    緩等駕駛判斷力欠佳，及駕駛操控力欠佳，與訊問過程含糊
    不清等情形，此亦有觀察測試紀錄表1 件在卷可參（見偵查
    卷第11頁）。由上開情狀，可見被告之行為控制能力已較為
    低落，足見被告飲用酒類，已達不能安全駕駛之程度。是被
    告辯稱其仍具有安全駕駛能力云云，自非可採。從而，原審
    斟酌被告曾因酒醉駕車經法院論罪科刑二次之紀錄，竟又再
    犯本件酒醉駕車之犯行，顯見仍不知悔悟；且被告明知酒精
    成分對人之意識能力具有不良影響，酒後駕車對一般往來之
    公眾及駕駛人本身皆具有高度之危險性，詎其竟漠視自身安
    危，又枉顧公眾安全，於服用酒類，酒後呼氣酒精濃度高達
    每公升0.72毫克，已處於不能安全駕駛動力交通工具之狀態
    下，仍駕駛車輛行駛於市區道路上，顯已對行車安全發生嚴
    重危害，暨其犯罪後坦承犯行之態度等一切情狀，量處有期
    徒刑5 月，如易科罰金以新台幣1,000 元折算1 日，亦屬妥
    適。從而，被告之上訴，並非有理由，應予駁回。
據上論結，應依刑事訴訟法第455 條之1 第1 項、第3 項、第36
8 條、第373 條，判決如主文。
本案經檢察官馬凱蕙到庭執行職務。
中    華    民    國    97    年    8     月    28    日
                  刑事第十四庭  審判長法  官  林海祥
                                      法  官  許炎灶
                                      法  官  汪怡君
上列正本證明與原本無異。
如不服本判決，應於判決送達後十日內敘明上訴理由，向本院提
出上訴狀（應附繕本），上訴於臺灣高等法院。
                                      書記官  田世杰
中    華    民    國    97    年    8     月    28    日


司法院資訊處製作；財團法人民間司法改革基金會備份。
